【裁判字號】    98,聲,109
【裁判日期】    980630
【裁判案由】    停止執行
【裁判全文】
臺灣花蓮地方法院民事裁定               98年度聲字第109號
聲  請  人  甲○○
            丙○○
相  對  人  乙○○
上列當事人間聲請停止執行事件，本院裁定如下：
    主      文
聲請人供擔保新臺幣伍萬元後，本院97年度執字第19593號執行
事件之強制執行程序，於本院98年度再字第3號再審之訴事件判
決確定、和解或撤回起訴前，應暫予停止。
    理      由
一、按有回復原狀之聲請或提起再審或異議之訴，或對於和解為
    繼續審判之請求，或提起宣告調解無效之訴，撤銷調解之訴
    ，或對於許可強制執行之裁定提起抗告時，法院因必要情形
    ，或依聲請定相當並確實之擔保，得為停止強制執行之裁定
    ，強制執行法第18條第2項定有明文。
二、聲請意旨略以：聲請人與相對人間拆屋還地事件，經本院97
    年度花簡字第246號及97年度簡上字第55號判決聲請人敗訴
    ，且經相對人聲請強制執行中。茲因聲請人不服本院第二審
    所為之判決，另對相對人提起再審之訴，而以本院98年度再
    字第3號事件繫屬中，爰依法聲請裁定供擔保停止本院97年
    度執字第19593號執行事件之強制執行等語。
三、經查：
  (一)本院調取該執行卷宗及98年度再字第3號再審之訴民事事件
    卷宗審究後，認為聲請人之聲請為有理由，應予准許。又法
    院依強制執行法第18條第2項定擔保金額而准許停止強制執
    行之裁定者，該項擔保係備供債權人因停止執行所受損害之
    賠償，其數額應依標的物停止執行後，債權人未能即時受償
    或利用該標的物所受之損害額，或其因另供擔保強制執行所
    受之損害額定之，非以標的物之價值或其債權額為依據（最
    高法院86年度臺抗字第442號、91年度臺抗字第429號裁定意
    旨參照）。
  (二)據此，本件相對人聲請強制執行之標的為聲請人甲○○應自
    坐落花蓮縣新城鄉○○段539之1地號土地、如附圖斜線所示
    A部分、面積686點31平方公尺之房屋及B部分、面積4點43平
    方公尺之水塔遷讓後，聲請人丙○○應將上開房屋及水塔拆
    除，將土地返還相對人。系爭執行標的面積共計690.74平方
    公尺，而上開土地申報地價為每平方公尺新臺幣（下同）35
    0元，而參照土地法第97條租金以不超過土地申報總價年息
    10%之限制，相對人因停止執行延宕收回上開土地，致無法
    使用土地可能受到之相當於租金損害，每年為2萬4176元（
    計算式：350x690.74x10%=24,176元，元以下四捨五入）。
    是本院參酌各級法院辦案期限實施要點第2條第7款規定，民
    事第二審審判案件之辦案期限為2年（本件訴訟標的價額未
    逾150萬元，故不得上訴第三審），以之預估為獲准停止執
    行因而致相對人延宕受償之受損期間，則相對人因停止執行
    可能所受損失約為4萬8352元（計算式：24,176×2=48,352
    ）。另參酌執行標的延後拆除可能遭受之投資損失等風險，
    認聲請人為相對人因停止執行可能所受損害供擔保之金額，
    應以5萬元為適當，爰裁定如主文所示。
四、依強制執行法第18條第2項裁定如主文。
中    華    民    國    98    年    6     月    30    日
                        臺灣花蓮地方法院民事庭
                            法      官  劉柏駿
以上正本係照原本作成。
如不服本裁定，應於裁定送達後10日內向本院提出抗告狀（應抄
附繕本），並繳納抗告費新臺幣壹仟元。
中    華    民    國    98    年    6     月    30    日
                            法院書記官  蔡芬芳


司法院資訊處製作；財團法人民間司法改革基金會備份。
